【裁判字號】    89,易,323
【裁判日期】    890607
【裁判案由】    傷害
【裁判全文】
臺灣雲林地方法院刑事判決                          八十九年度易字第三二三號
    公  訴  人  臺灣雲林地方法院檢察署檢察官
    被      告  甲○○
右列被告因傷害案件，經檢察官提起公訴（八十九年度偵字第一六九七號），本院判
決如左：
    主  文
甲○○傷害人之身體，處有期徒刑陸月，如易科罰金，以參佰元折算壹日。
扣案之美工刀壹把沒收。
    事  實
一、甲○○有多次傷害前科，最近一次亦因傷害案件，經台灣高等法院台南分院於民
    國八十九年四月十二日判處有期徒刑八月確定（未構成累犯），仍不知悔改，復
    於八十九年四月二十二日十四時許，在雲林縣大埤鄉○○村○○路廿九號前，因
    細故與其大嫂乙○○○發生爭執，竟基於傷害之犯意，持其所有預藏之美工刀劃
    傷乙○○○之右手臂，嗣經在旁觀看之黃薛勉搶下美工刀後，甲○○復撿拾路旁
    之磚塊毆擊乙○○○身體，致乙○○○受有左顳頭皮撕裂傷一公分、兩側手臂擦
    傷（左側四‧五公分×一‧五公分，右側二‧五公分×一公分）、左側膝部擦傷
    二公分×一公分、左前頭部擦傷三公分×○‧五公分及右臉頰抓傷之傷害。
二、案經乙○○○訴由雲林縣警察局斗南分局報請請臺灣雲林地方法院檢察署檢察官
    偵查起訴。
    理  由
一、右揭事實，業據被告甲○○坦承不諱，核與告訴人乙○○○於警訊時及偵審中指
    訴之情節大致相符，並經證人黃薛勉於警訊時證述明確，且有診斷證明書一紙及
    照片二張附卷可稽，復有扣案之美工刀一把足資佐證，事證明確，被告犯行堪以
    認定。
二、核被告甲○○所為，係犯刑法第二百七十七條第一項之傷害罪。爰審酌被告有多
    次傷害紀錄，素行不佳，有台灣雲林地方法院檢察署刑案資料查註紀錄表及台灣
    高等法院被告全國前案紀錄表在卷，及其智識程度、生活狀況、告訴人所受傷害
    之程度，暨其僅因細故即出手毆傷大嫂，犯罪後尚能坦承犯行、表示悔悟等一切
    情狀，量處如主文所示之刑，並諭知易科罰金之折算標準，以資懲儆。
三、扣案之美工刀一把，係被告所有供犯罪所用之物，爰依刑法第三十八條第一項第
    二款，宣告沒收之。
據上論斷，應依刑事訴訟法第二百九十九條第一項前段，刑法第二百七十七條第一項
、第四十一條、第三十八條第一項第二款，罰金罰鍰提高標準條例第一條前段、第二
條，判決如主文。
本案經檢察官施添寶到庭執行職務。
中       華       民       國     八十九     年     六     月     七    日
                                         臺灣雲林地方法院刑事第一庭
             法  官  唐  光  義
右正本證明與原本無異
如不服本判決，應於判決送達後十日內，向本院提出上訴狀。（須附繕本）
                                             書記官  陳  善  永
中       華       民       國     八十九     年     六     月     七    日
刑法第二百七十七條
傷害人之身體或健康者，處三年以下有期徒刑、拘役或一千元以下罰金。
犯前項之罪因而致人於死者，處無期徒刑或七年以上有期徒刑，致重傷者，處三年
以上十年以下有期徒刑。


司法院資訊處製作；財團法人民間司法改革基金會備份。
